【裁判字號】    98,抗,266
【裁判日期】    980708
【裁判案由】    損害賠償等
【裁判全文】
臺灣高等法院民事裁定                   98年度抗字第266號
抗  告  人  菲力工業股份有限公司
法定代理人  癸○○
訴訟代理人  戊○○
            壬○○
            甲○○
            庚○○
            辛○○
            丙○○
上列抗告人因與丁○○之配偶等間損害賠償等事件，對於中華民
國97年6月5日臺灣臺北地方法院96年度重訴字第1221號裁定提起
抗告，本院裁定如下：
    主      文
抗告駁回。
抗告訴訟費用由抗告人負擔。
    理      由
一按當事人書狀，應記載當事人姓名、住所或居所，當事人為法
  人或其他團體者，應記載其名稱及事務所或營業所，有法定代
  理人者，應記載其姓名、住所或居所及法定代理人與當事人之
  關係；書狀不合程式或有其他欠缺者，審判長應定期間命其補
  正，民事訴訟法第116條第1項第1款、第2款、第121條第1項定
  有明文。次按原告之訴，有起訴不合程式或不備其他要件之情
  形而可以補正，經審判長定期間命其補正而不補正者，法院應
  以裁定駁回之，同法第249條第1項第6款亦有明文。
二本件抗告人起訴時，未於起訴狀載明他造當事人即丁○○之配
  偶、佐佐木隆之配偶、己○○之配偶之姓名及住所，所提丁○
  ○、己○○之戶籍謄本配偶欄復為空白 （參見原法院卷(一) 第
  123、125頁）。另起訴狀所載他造當事人日本國法人株式會社
  和光、兼法定代理人佐佐木隆之事務所、住所已
  因查無其人而無法送達（參見本院95年度抗字第668號卷第148
  頁之外交部條約法律司96年2月2日函），未據抗告人陳明最新
  之資料。又起訴狀所載他造當事人照華會計師事務所、吉誠會
  計師事務之法定代理人，未據載明究為獨資事業之出資人或合
  夥事業之執行人，致難依其與當事人間之關係認定訴訟文書得
  否合法送達，何況所載吉誠會計師事務所之法定代理人己○○
  已於民國97年3月5日死亡（參見原法院卷(一) 第125頁之戶籍謄
  本）。經原法院審判長分別以97年10月16日、 同年12月2日裁
  定命抗告人於7日、5日內補正上開應記載事項，並分別於同年
  11月5日、同年12月4日送達抗告人（參見原法院卷(二)第11、45
  頁之裁定、第12、13、46、47頁之送達證書）。抗告人逾期未
  補正，此部分訴訟難認合法。抗告意旨雖謂：起訴狀所載丁○
  ○之配偶、佐佐木隆之配偶、己○○之配偶，均已記載足資辨
  識之特徵，原法院得向戶政事務所、駐外單位查詢其姓名年籍
  等語，惟當事人之姓名、住所或居所、事務所或營業所、其法
  定代理人之住所或居所及法定代理人與當事人之關係，均為抗
  告人應於起訴狀記載之事項，且非必須由法院調查方可得知者
  ，故原法院並無調查之義務。另抗告意旨雖謂：依民事訴訟法
  第116條第2項「書狀內宜記載當事人、法定代理人或訴訟代理
  人之性別、出生年月日、職業、國民身分證號碼、營利事業統
  一編號、電話號碼及其他足資辨別之特徵。」之規定，未記載
  其事項者，不得駁回，何況本件起訴狀已記載足資辨別之特徵
  等語，然原法院並未命抗告人補正上開「宜記載」事項，亦非
  因抗告人未補正該事項而駁回其訴，抗告意旨尚有誤會。至於
  抗告人另謂：其於原審委任趙皓君、徐翠君、吳怡慧為訴訟代
  理人，並以謝謝國際聯合律師事務所之律師為複代理人，原審
  之裁定未送達上開訴訟代理人及複代理人，恐亦未送達抗告人
  等語，查趙皓君、徐翠君、吳怡慧雖於原審提出委任狀，記載
  受抗告人委任為訴訟行為，然未據抗告人及其法定代理人簽名
  或蓋章（參見原法院卷(一)第19頁），嗣經原審通知補正（參見
  原法院卷(一)第107、108頁之97年3月21日函、第109頁之送達證
  書），又未據補正，故趙皓君、徐翠君、吳怡慧難認係合法之
  訴訟代理人，而原審97年10月16日、 同年12月2日命補正書狀
  應記載事項之裁定均已送達抗告人，已如前述，其後抗告人亦
  均具狀表示意見，亦可見其為訴訟行為並無妨礙。從而，原法
  院裁定駁回關於他造當事人丁○○之配偶、佐佐木隆之配偶、
  己○○之配偶、日本國法人株式會社和光、佐佐
  木隆、照華會計師事務所、吉誠會計師事務所部分之訴及其假
  執行之聲請，並無不合，抗告人聲明廢棄，為無理由，應予駁
  回。
三至於原裁定附帶敘明他造當事人乙○○等17人部分依民事訴訟
  法第191條第2項規定視為抗告人撤回其訴等語，尚非其准駁之
  事項。抗告人如認該部分不得視為撤回其訴，應另向原法院聲
  請續行訴訟。
四依民事訴訟法第495條之1第1項、第449條第1項、 第95條、第
  78條，裁定如主文。
中    華    民    國    98    年    7     月    8     日
                    民事第九庭
                        審判長法  官  黃熙嫣
                              法  官  鄭傑夫
                              法  官  林玲玉
正本係照原本作成。
本裁定除以適用法規顯有錯誤為理由外，不得再抗告。如提起再
抗告，應於收受後10日內委任律師為代理人向本院提出再抗告狀
。並繳納再抗告費新台幣１千元。
中    華    民    國    98    年    7     月    8     日
                              書記官  倪淑芳

司法院資訊處製作；財團法人民間司法改革基金會備份。
